臺灣臺中地方法院刑事裁定
111年度聲字第3107號
聲  請  人  臺灣臺中地方檢察署檢察官
受  刑  人  林瑲源




上列聲請人因受刑人數罪併罰有二裁判以上，聲請定其應執行之
刑（111年度執聲字第2296號），本院裁定如下：
    主    文
林瑲源因犯如附表所示各罪所處之刑，應執行有期徒刑貳年陸月
。
    理    由
一、聲請意旨以：受刑人林瑲源因犯如附表所示各罪，經本院先
    後判處如附表所示之刑確定，爰依法聲請裁定應執行刑等語
    。
二、受刑人因犯如附表所示各罪，經本院先、後判處如附表所示
    之刑確定。如附表編號1至4所示各罪，由本院111年度易字
    第746號判決定應執行有期徒刑1年2月，如附表編號5至11所
    示各罪，經本院111年度易字第1148號判決分別定應執行有
    期徒刑1年、11月等情，此有臺灣高等法院被告前案紀錄表
    及如附表所示判決各1份在卷可查。法院就數罪併罰而有二
    裁判以上案件定其應執行刑時，固有自由裁量之權，但仍有
    應受法律內部性界限與外部性界限之限制。是本院定應執行
    刑仍應受法律內部性界限（即前開所定應執行刑總和）與外
    部性界限（即如附表編號1至11所示各罪宣告刑總和）之限
    制。另上揭各罪分別屬得易科罰金之罪與不得易科罰金之罪
    （詳如附表是否為得易科罰金、易服社會勞動欄所示），經
    受刑人就如附表所示各罪請求檢察官聲請定應執行刑，有臺
    灣臺中地方檢察署刑法第50條第1項但書案件是否請求定應
    執行刑調查表影本附卷可稽。檢察官聲請就如附表所示各罪
    所處之刑，聲請定其應執行之刑，且經本院通知受刑人表示
    意見等情，此有本院函文、送達證書附卷可參（見本院卷第
    29、37頁），核屬正當，應予准許，並衡酌受刑人所犯各罪
    侵害法益之異同、對侵害法益之加重效應、時間、空間之密
    接程度，而為整體評價後，定其應執行刑。
據上論斷，應依刑事訴訟法第477條第1項，刑法第50條第2項、
第53條、第51條第5款，裁定如主文。
中　　華　　民　　國　　111 　年　　10　　月　　31　　日
                  刑事第四庭  法　官 李怡真
以上正本證明與原本無異。
如不服本裁定，應於收受送達後5日內向本院提出抗告狀。（應
附繕本）
　　　　　　　　　　　　　　　書記官 林怡君
中　　華　　民　　國　　111 　年　　11　　月　　1 　　日

附表：（日期：民國）
編          號  1 2 3 罪        名  竊盜 竊盜 竊盜 宣    告    刑  有期徒刑9月 有期徒刑7月 有期徒刑10月 犯 罪 日 期  110年7月29日 110年8月18日 110年11月1日 偵查（自訴）機關年度案號  臺灣臺中地方檢察署110年度偵字第37869號等   最 後事實審 法  院 臺灣臺中地方法院    案  號 111年度易字第746號    判決日期 111年5月31日   確 定判 決 法  院 臺灣臺中地方法院    案  號 111年度易字第746號    判  決 確定日期 111年6月28日   是否為得易科罰金、易服社會勞動之案件  否 否 否 備註  臺灣臺中地方檢察署111年度執字第9064號（編號1至4經定應執行有期徒刑1年2月）   

編          號  4 5 6 罪        名  竊盜 竊盜 竊盜 宣    告    刑  有期徒刑8月 有期徒刑9月 有期徒刑8月 犯 罪 日 期  110年11月12日 111年2月11日 111年2月21日 偵查（自訴）機關年度案號  臺灣臺中地方檢察署110年度偵字第37869號等 臺灣臺中地方檢察署111年度偵字第9794號  最 後事實審 法  院 臺灣臺中地方法院 臺灣臺中地方法院   案  號 111年度易字第746號 111年度易字第1148號   判決日期 111年5月31日 111年7月28日  確 定判 決 法  院 臺灣臺中地方法院 臺灣臺中地方法院   案  號 111年度易字第746號 111年度易字第1148號   判  決 確定日期 111年6月28日 111年8月30日  是否為得易科罰金、易服社會勞動之案件  否 否 否 備註  臺灣臺中地方檢察署111年度執字第9064號（編號1至4經定應執行有期徒刑1年2月） 臺灣臺中地方檢察署111年度執字第10990號（編號5、6經定應執行有期徒刑1年）  
編          號  7 8 9 罪        名  竊盜 竊盜 竊盜 宣    告    刑  有期徒刑4月 有期徒刑4月 有期徒刑3月 犯 罪 日 期  111年1月11日 111年1月13日 111年2月11日 偵查（自訴）機關年度案號  臺灣臺中地方檢察署111年度偵字第9794號   最 後事實審 法  院 臺灣臺中地方法院    案  號 111年度易字第1148號    判決日期 111年7月28日   確 定判 決 法  院 臺灣臺中地方法院    案  號 111年度易字第1148號    判  決 確定日期 111年8月30日   是否為得易科罰金、易服社會勞動之案件  是 是 是 備註  臺灣臺中地方檢察署111年度執字第10991號（編號7至11經定應執行有期徒刑11月）   

編          號  10 11 （空白） 罪        名  贓物 贓物  宣    告    刑  有期徒刑3月 有期徒刑3月  犯 罪 日 期  108年7月19日起至111年2月18日間之某日 111年2月18日起至同年月21日間之某日  偵查（自訴）機關年度案號  臺灣臺中地方檢察署111年度偵字第9794號   最 後事實審 法  院 臺灣臺中地方法院    案  號 111年度易字第1148號    判決日期 111年7月28日   確 定判 決 法  院 臺灣臺中地方法院    案  號 111年度易字第1148號    判  決 確定日期 111年8月30日   是否為得易科罰金、易服社會勞動之案件  是 是  備註  臺灣臺中地方檢察署111年度執字第10991號（編號7至11經定應執行有期徒刑11月）